【裁判字號】    95,交聲,10
【裁判日期】    950227
【裁判案由】    聲明異議
【裁判全文】
臺灣嘉義地方法院交通事件裁定          95年度交聲字第10號
原處分機關  交通部公路總局嘉義區監理所嘉義市監理站
異  議  人
即受處分人  乙○○
上列異議人即受處分人因違反道路交通管理處罰條例案件，對於
原處分機關即交通部公路總局嘉義區監理所嘉義市監理站九十四
年十一月二十二日所為之處分（嘉監義字第裁76-L00000000號）
，聲明異議，本院裁定如下：
    主  文
異議駁回。
    理  由
一、原處分機關略以：異議人即受處分人乙○○（下簡稱異議人
    ），於民國九十四年九月十日十六時三十分許，駕駛車牌號
    碼7F -5536號自用小客車，在縣道一六三線與一七０線公路
    路口，經嘉義縣警察局以嘉縣警交字第 L00000000號舉發「
    闖紅燈」交通違規，再由原處分機關即交通部公路局嘉義區
    監理所嘉義市監理站（下稱原處分機關）於九十四年十一月
    二十二日，依道路交通管理處罰條例第五十三條第一項之規
    定，以嘉監義字第裁76-L00000000號，對異議人為罰鍰新臺
    幣五千四百元整，並依第六十三條第一項登記違規點數共三
    點之處分等語。
二、聲明異議意旨則以：異議人於上開時、地，駕駛上開車輛，
    行經該路口時時速四十公里，徐徐而行，當時號誌始由綠燈
    轉為黃燈，而左方縣道一七０線公路之車輛均仍靜待管制號
    誌變換，並非因異議人闖紅燈始靜止不動，員警應提出證據
    證明其有違規事實，故原處分機關之裁決，於法不合，應予
    撤銷，為此聲明異議云云。
三、按汽車駕駛人，行經有燈光號誌管制之交岔路口闖紅燈者，
    處新臺幣一千八百元以上五千四百元以下罰鍰。又按汽車駕
    駛人有第五十三條情形者，記違規點數三點。道路交通管理
    處罰條例第五十三條及第六十三條第一項第三款分別定有明
    文。
四、經查：
  （一）異議人於九十四年九月十日十六時三十分許，駕駛車牌
        號碼7F -5536號自用小客車，在縣道一六三線與一七０
        線公路路口，經嘉義縣警察局以嘉縣警交字第L0000000
        0號舉發「闖紅燈」交通違規等情，為異議人所不否認
        ，並有嘉義縣警察局上開舉發違反道路交通管理事件通
        知單、交通違規陳述單及查詢單各乙紙附卷可稽，是此
        部分事實已堪認定。
  （二）而本件案發時異議人駕駛車牌號碼7F -5536號自用小客
        車沿縣道一六三線公路由南往北行駛通過縣道一六三線
        與一七０線公路路口時，燈號已由綠燈變換為其他燈號
        等情，為異議人所不否認，核與證人即本件舉發員警甲
        ○○於本院調查時結證綦詳（見本院卷第15頁）。而異
        議人固辯稱伊行經該路口時時速四十公里，徐徐而行，
        當時號誌始由綠燈轉為黃燈云云。然經本院訊問證人甲
        ○○，其證稱舉發當時該路口各行向之燈號均正常，伊
        在縣道一六三線公路北向車道距離該路口約六十公尺處
        定點執行交通稽查勤務，因為由該值勤地點縣道一六三
        線及一七０線公路之車輛有無闖紅燈均能看得很清楚，
        而異議人經過該路口之交通號誌時燈號顯示為紅燈，且
        其車速很快等語；參以由證人甲○○所提出之該路口照
        片以觀，員警當時值勤之位置（見本院卷第21頁下方照
        片）確能清楚看見縣道一六三線公路來車之燈號及是否
        有闖紅燈情事，顯見證人上開證詞並非子虛，而無瑕疵
        可指，且上開證人之證詞更經依法具結以擔保其憑信性
        ，自堪採憑，是異議人上開辯詞，顯與事實相違。至異
        議人辯稱：當時左方縣道一七０線公路之車輛均仍靜待
        管制號誌變換，可見伊並無闖紅燈云云。然上開路口號
        誌運作時序有紅燈重疊（路口淨空）時間為兩秒等情，
        亦據證人甲○○結證明確，足見縣道一六三線與一七０
        縣之路口號誌各行向會有同時兩秒之情形，從而縱使縣
        道一七０線公路之車輛於異議人通過該路口時均仍靜待
        管制號誌變換，亦難據此即推認異議人通過該路口號誌
        時，並非闖越紅燈，故異議人上開辯詞，仍難據為其有
        利之認定。
五、綜上所述，本件異議人確有上揭違規事實，已堪認定。原處
    分機關依上揭規定及違反道路交通管理事件統一裁罰標準表
    之統一裁罰基準，裁處異議人罰鍰新臺幣五千四百元，並記
    違規紀錄三次，核無不當或違法。本件異議為無理由，應予
    駁回。
六、據上論斷，應依道路交通管理處罰條例第八十七條第二項、
    道路交通案件處理辦法第十九條規定，裁定如主文。
中    華    民    國    95    年    2     月    27    日
                  交通法庭法  官   曾宏揚
上列正本證明與原本無異。
如不服本裁定，應於裁定送達後5日內向本院提出抗告狀（應附
繕本）。
中    華    民    國    95    年    2     月    27    日
                           書記官  陳慶昀


司法院資訊處製作；財團法人民間司法改革基金會備份。
